【裁判字號】    98,上易,3149
【裁判日期】    990128
【裁判案由】    詐欺
【裁判全文】
臺灣高等法院刑事判決                98年度上易字第3149號
上  訴  人
即  被  告  甲○○
                      號
上列上訴人因詐欺案件，不服臺灣臺北地方法院98年度易字第17
78號，中華民國98年11月16日第一審判決（起訴案號：臺灣臺北
地方法院檢察署98年度偵字第769 號、第4111號、第5611號及移
送併辦案號：臺灣屏東地方法院檢察署98年度偵字第3671號、臺
灣新竹地方法院檢察署98年度偵字第3757號、臺灣士林地方法院
檢察署98年度偵字第4744號、臺灣臺北地方法院檢察署98年度偵
字第14331 號、臺灣臺北地方法院檢察署98年度偵字第17949 號
、第17950 號、第17951 號、第17952 號、第17953 號、臺灣彰
化地方法院檢察署98年度偵字第6051號、臺灣臺北地方法院檢察
署98年度偵字第18383 號。嗣於原審準備程序進行中，被告就被
訴事實為有罪之陳述，經原審告知簡式審判程序意旨，並聽取當
事人之意見後，原審合議裁定依簡式審判程序進行），提起上訴
，本院判決如下：
    主  文
上訴駁回。
    理  由
一、按依刑事訴訟法第350 條、第361 條、第362 條、第367 條
    規定，不服地方法院之第一審判決而上訴者，須提出上訴書
    狀，並應敘明具體理由，為上訴必備之程式；其所提出之書
    狀未敘述上訴理由，或僅曾以言詞陳述上訴理由者，均應於
    上述期間屆滿後20日內補提理由書於第一審法院。第一審法
    院經形式審查，認逾期未補提上訴理由者，應定期間先命補
    正；逾期未補正者，為上訴不合法律上之程式，應以裁定駁
    回。倘已提出上訴理由，但所提非屬具體理由者，則由第二
    審法院以上訴不合法律上之程式，判決駁回。而所謂具體理
    由，必係依據卷內既有訴訟資料或提出新事證，指摘或表明
    第一審判決有何採證認事、用法或量刑等足以影響判決本旨
    之不當或違法，而構成應予撤銷之具體事由，始克當之（例
    如：依憑證據法則具體指出所採證據何以不具證據能力，或
    依憑卷證資料，明確指出所為證據證明力之判斷如何違背經
    驗、論理法則）；倘僅泛言原判決認定事實錯誤、違背法令
    、量刑失之過重或過輕，而未依上揭意旨指出具體事由，或
    形式上雖已指出具體事由，然該事由縱使屬實，亦不足以認
    為原判決有何不當或違法者（例如：對不具有調查必要性之
    證據，法院未依聲請調查亦未說明理由，或援用證據不當，
    但除去該證據仍應為同一事實之認定），皆難謂係具體理由
    ，俾與第二審上訴制度旨在請求第二審法院撤銷、變更第一
    審不當或違法之判決，以實現個案救濟之立法目的相契合，
    並節制濫行上訴（最高法院97年度台上字第892 號判決參照
    ）。又第二審法院認為上訴書狀未敘述理由，依刑事訴訟法
    第36 7條但書規定，始應定期間命其補正。如認上訴書狀已
    敘述理由，但其理由非屬具體，其所為上訴，即不符上訴之
    法定要件，自得逕行判決駁回，無定期命補正問題（參照最
    高法院97年度台上字第3599號判決要旨）。
二、本件原審判決略以：被告甲○○可預見陌生人無故要求使用
    其名義之金融帳戶，可能幫助他人遂行詐欺犯罪，竟因經濟
    拮据，仍不違背其本意，基於幫助他人詐欺取財之未必故意
    ，於民國（下同）97年9 月19日，透過MSN 即時通訊結識真
    實姓名年籍不詳、自稱「劉光宇」之成年男子後，於97年9
    月23日，約定以新臺幣（下同）6 千元之代價，將其前申請
    設立之中華郵政股份有限公司永吉郵局帳戶（帳號：000000
    0-000000 0號）、中國信託商業銀行永吉分行帳戶（帳號：
    0000000000000000號）及遠東商業銀行臺北逸仙分行帳戶（
    帳號：00000000000000000 號）之存摺、提款卡，以快遞方
    式寄送至臺中市朝馬客運站給「劉光宇」，再告知提款卡密
    碼，供「劉光宇」及其他不詳之人使用。嗣某不詳之人基於
    意圖為自己不法所有之犯意，分別於附表所示時間，以附表
    所示方式，詐騙如附表所示陳世明、溫奕炘、郭丁郎、吳盈
    瑩、孫曉凡、陳俊豪、于克偉、廖宜亭、汪婷婷、游鍇銓、
    邱淑穎、李建立、吳珮華、李旭典、胡家琪、陳玉芬、黃惠
    雪，迨陳世明等17人依指示不詳之人指示，前往自動櫃員機
    操作轉帳如附表所示金額匯入被告甲○○出租之前揭3 帳戶
    後，旋遭不詳之人提領一空，致陳世明等17人受有財產上損
    害。嗣陳世明等17人發覺款項遭轉出，始知受騙，分別報警
    循線查悉上情。並以上開事實，業據被告於警詢、偵訊時承
    認將前揭3 帳戶郵寄給不詳男子「劉光宇」，再告知提款卡
    密碼，因而得款6 千元花用等情（見板檢98年度偵字第57號
    卷第46至47頁、北檢98年度偵字第769 號卷第28至29頁、併
    辦三士檢98年度偵字第4744號卷第113 至115 頁、併辦六北
    檢98年度偵字第4737號卷第58至59頁、併辦八北檢98年度偵
    字第18383 號卷第5 至8 頁），並提出伊與「劉光宇」在MS
    N 對話記錄、快遞送件單為證（見板檢98年度偵字第57號卷
    第48至65頁、第71頁、北檢98年度偵字第769 號卷第30至78
    頁、併辦三士檢98年度偵字第4744號卷第116 頁、併辦六北
    檢98年度偵字第4737號卷第60頁、原審卷第42至73頁），且
    向原審坦白認罪（見原審卷第19頁反面、第22頁反面、第85
    頁反面、第89頁反面、第94頁），復經被害人陳世明、溫奕
    炘、郭丁郎、吳盈瑩、孫曉凡、陳俊豪、于克偉、廖宜亭、
    汪婷婷、游鍇銓、邱淑穎、李建立、吳珮華、李旭典、胡家
    琪、陳玉芬、黃惠雪證述如附表所示遭不詳之人詐騙轉帳之
    經過明確（見板檢98年度偵字第57號卷第3 頁至反面、北檢
    98年度偵字第4111號卷第9 至10頁、北檢98年度偵字第769
    號卷第4 至6 頁、併辦一屏東縣警察局卷、併辦二彰化縣警
    察局員林分局卷、併辦三士檢98年度偵字第4744號卷第5 至
    6 頁、併辦四北檢98年度偵字第14331 號卷第4 至6 頁、併
    辦五屏東縣警察局卷、併辦六北檢98年度偵字第4737 號 卷
    第6 至7 頁、臺中縣警察局第二分局卷、臺中縣警察局第三
    分局卷、臺中縣警察局第四分局卷、臺中縣警察局第五分局
    卷、併辦七彰化縣警察局彰化分局卷、併辦八北檢98年度偵
    字第18383 號卷第23頁、第29至30頁），且有被害人陳世明
    提出之拍賣付款證明、得標通知信、被害人溫奕炘提出之郵
    政匯款執據、被害人郭丁郎提出之自動櫃員機交易明細表、
    被害人汪婷婷提出之郵政國內匯款執據、拍賣網站資訊、被
    害人游鍇銓提出之土地銀行中港分行存摺明細、游鍇銓向奇
    摩拍賣網站檢舉詐騙之列印資料、被害人邱淑穎提出之台新
    銀行自動櫃員機交易明細表、奇摩拍賣網站列印資料、被害
    人吳盈瑩提出之合作金庫銀行自動櫃員機交易明細表、被害
    人孫曉凡提出之臺灣銀行網路銀行交易明細表、奇摩拍賣購
    買證明、成功拍賣商品通知信、被害人李旭典提出之郵局帳
    戶存摺內頁明細、奇摩拍賣網站之拍賣網頁、被害人胡家琪
    提出之郵局帳戶存摺內頁明細、被害人陳玉芬提出之郵政自
    動櫃員機交易明細表、被害人廖宜亭提出之郵政自動櫃員機
    交易明細表、奇摩拍賣交易通知信、拍賣網站資訊、被害人
    吳珮華提出之郵政國內匯款執據、被害人陳俊豪提出之郵政
    自動櫃員機交易明細表、被害人李建立提出之郵政存簿儲金
    簿內頁交易明細、郵政自動櫃員機交易明細表、帳號angel1
    17244 、yawan 1023之IP位址、被害人黃惠雪提出之郵政自
    動櫃員機交易明細表、郵政存簿儲金簿內頁交易明細附卷足
    憑（見板檢98年度偵字第57號卷第10至13頁、北檢98年度偵
    字第4111號卷第17頁、北檢98年度偵字第769 號卷第7 頁、
    併辦一屏東縣警察局卷、併辦二彰化縣警察局員林分局卷、
    併辦三士檢98年度偵字第4744號卷第10頁、第83至100 頁、
    併辦四北檢98年度偵字第14331 號卷第17頁、併辦五屏東縣
    警察局卷、併辦六北檢98年度偵字第4737號卷第13至14、15
    、16至28頁、臺中縣警察局第二分局卷、臺中縣警察局第三
    分局卷、併辦七彰化縣警察局彰化分局卷、併辦八北檢98年
    度偵字第18383 號卷第32頁）；關於被告前揭3 帳戶之交易
    資料，則有中華郵政股份有限公司臺北郵局97年10月20日北
    營字第0970903595號函附開戶申請資料、印鑑卡、客戶歷史
    交易清單、97年10月31日北營字第0970903754號函檢附開戶
    申請資料、印鑑卡、未印摺交易明細、已印摺交易明細、存
    簿變更資料、97年12月10日北營字第0970904273號函檢附開
    戶申請資料、印鑑卡、客戶歷史交易清單、97年10月20日北
    營字第0970903593號函檢附開戶申請資料、印鑑卡、客戶歷
    史交易清單、97年10月13日北營字第0970903478號函檢附開
    戶申請資料、印鑑卡、未印摺交易明細、已印摺交易明細、
    存簿變更資料、合作金庫商業銀行97年11月3 日合金總電字
    第0970037303號函檢覆被告帳戶提領現金情形、中國信託商
    業銀行股份有限公司97年10月21日中信銀集作字第97511532
    號函附開戶資料、帳戶歷史交易查詢、遠東國際商業銀行97
    年11月3 日（97）遠銀財富字第12 65 號函檢附被告帳戶之
    存摺往來明細分戶帳、開戶申請書、申請登錄單、個人基本
    資料、97年11月4 日（97）遠銀詢字第0000039 號函檢附被
    告帳戶之存摺往來明細分戶帳、開戶申請書、申請登錄單、
    個人基本資料、97年10月28日（97）遠銀詢字第0000007 號
    函檢附客戶基本資料查詢、開戶申請書、申請登錄單、個人
    基本資料、存摺往來明細分戶帳在卷足憑（見板檢98年度偵
    字第57號卷第20至23頁、北檢98年度偵字第4111號卷第28至
    31頁、第32至33頁、北檢98年度偵字第769 號卷第8 至10頁
    、併辦一屏東縣警察局卷、併辦二彰化縣警察局員林分局卷
    、併辦三士檢98年度偵字第4744號卷第11至14頁、併辦四北
    檢98年度偵字第14331 號卷第8 至10頁、併辦五屏東縣警察
    局卷、併辦六北檢98年度偵字第4737號卷第29至34頁、臺中
    縣警察局第二分局卷、臺中縣警察局第三分局卷、臺中縣警
    察局第四分局卷、臺中縣警察局第五分局卷、併辦七彰化縣
    警察局彰化分局卷、併辦八北檢98年度偵字第18383 號卷第
    33至36頁），是被告任意性之自白，有前揭各項證據足資佐
    證，堪認與事實相符，可以採信。綜上，本案事證明確，被
    告以6 千元代價出租3 帳戶、幫助不詳之人遂行如附表所示
    17件詐騙犯行，洵堪認定，應予依法論罪科刑。被告僅交付
    存摺、提款卡及密碼予真實姓名年籍不詳之成年男子「劉光
    宇」，而對其後某姓名年籍不詳之人之詐欺犯行提供助力，
    並無共同實施詐欺犯行之犯意聯絡或行為分擔，亦即，被告
    所實施者，非屬詐欺犯行之構成要件行為，應為幫助犯。因
    認被告所為，係犯刑法第339 條第1 項詐欺取財罪之幫助犯
    ，應依正犯之刑減輕之。至「劉光宇」及其他姓名年籍不詳
    之人，雖有利用被告出租之帳戶遂行附表所示17件詐欺財物
    之犯罪，惟既均未緝獲到案說明，究為1 人化名單獨犯罪或
    為數人犯罪，無從認定，縱為數人犯罪，尚查無證據可證渠
    等就附表所示17件詐欺行為，有何犯意聯絡或行為分擔。故
    就正犯部分，僅以單獨正犯論，而不以共同正犯相繩，附此
    說明。又被告以一行為同時出租3 帳戶，幫助不詳之人遂行
    如附表所示17件詐欺取財犯行，觸犯數罪名，侵害附表所示
    17位被害人之財產法益，為想像競合犯，應依刑法第55條規
    定，以一幫助詐欺取財罪論斷。並審酌：(一)被告銜研究所肄
    業之高學歷，可預見素未謀面之陌生人「劉光宇」無故要求
    租用帳戶，極有可能幫助他人遂行詐欺犯罪，竟貪圖6 千元
    之租金，郵寄3 個帳戶予「劉光宇」，致附表所示17位被害
    人受有財產上損害，無從追償；(二)惟附表所示各被害人受騙
    金額非鉅，且被告年紀猶輕，因埋首碩士論文寫作而經濟拮
    据，受「劉光宇」金錢誘惑，一時失慮，犯罪後尚能坦白認
    罪，深表後悔，並已與附表編號12所示之被害人李建立達成
    和解，還款8 千元予李建立等一切情狀，認為檢察官求刑為
    適當（見原審卷第94頁），量處有期徒刑6 月。至刑法第41
    條關於易科罰金之規定，於被告行為後，即98年1 月21日修
    正公佈，並自98年年9 月1 日施行，惟係增訂第2 項至第7
    項，原第2 項則移列第8 項，至於第1 項並無修正，故無比
    較新舊法之必要，爰依現行刑法第41條第1 項前段規定，諭
    知被告得易科罰金之折算標準。再查，被告前未曾受有期徒
    刑以上刑之宣告，有本院被告前案紀錄表在卷足徵，被告研
    究所肄業，刻正埋首碩士論文之寫作，因經濟拮据，一時失
    慮致罹刑典，信被告經此偵審程序及論罪科刑之教訓後，當
    知所警惕而無再犯之虞，原審認前開宣告之刑，以暫不執行
    為適當，併予宣告緩刑3 年，以啟自新。復查被告行為後，
    刑法第74條於98年6 月10日修正公佈，自98年9 月1 日施行
    ，惟係將原第2 項第5 款之「公益團體、地方自治團體或社
    區」修正為「政府機關、政府機構、行政法人、社區或其他
    符合公益目的之機構或團體」，僅文字修正，應逕適用修正
    後刑法第74條第2 項第5 款之規定，而無比較新舊法之必要
    。基此，並斟酌被告之學歷，原審認為命被告向檢察官指定
    之政府機關、政府機構、行政法人、社區或其他符合公益目
    的之機構或團體提供200 小時之義務勞務，適與被告之犯行
    相當，爰併予諭知被告於緩刑期內付保護管束，並命為如主
    文所示之義務勞務，以資警惕。
三、本件上訴人即被告甲○○不服原審判決，提起上訴，理由載
    稱：「(一)被告誤信劉光宇所言，發現之後不敢報案，確有過
    失，但沒有『間接故意』可言，自難構成幫助詐欺犯。從另
    一個面向來看，被告是詐騙集團的被害人之一，因為一時輕
    率急迫無經驗，致使自身惹上官司，悔不當初。(二)被告甫自
    研究所畢業，才剛結束每天做實驗、埋首期刊、專研論文的
    時期，根本不知道詐騙手法翻層出新，加上唯恐病情越來越
    嚴重，輕易相信了劉光宇的巧言被騙走帳戶，雖借得6 千元
    ，但全數用為醫療之用途。(三)被告因怕生病事實被公開，不
    敢向警察報案，結果導致多名受害人被詐騙，深感愧疚。檢
    察官提供被害人李建立之帳號，被告便立即借款後匯給其8
    千元。(四)被告因帳戶被凍結而無法尋覓正職工作，自98年10
    月終於找到兼職打工，月薪只有從數千元至1 萬多元不等，
    且因官司纏身對家人和受害人深感愧疚，經常失眠，健康狀
    況每下愈況，尚未有能力償還被害人，遂決定認罪協商，並
    希望法官考量一切情狀從輕量刑」云云。惟查原審已審酌「
    (一)被告銜研究所肄業之高學歷，可預見素未謀面之陌生人「
    劉光宇」無故要求租用帳戶，極有可能幫助他人遂行詐欺犯
    罪，竟貪圖6 千元之租金，郵寄3 個帳戶予「劉光宇」，致
    附表所示17位被害人受有財產上損害，無從追償；(二)惟附表
    所示各被害人受騙金額非鉅，且被告年紀猶輕，因埋首碩士
    論文寫作而經濟拮据，受「劉光宇」金錢誘惑，一時失慮，
    犯罪後尚能坦白認罪，深表後悔，並已與附表編號12所示之
    被害人李建立達成和解，還款8 千元予李建立等一切情狀」
    始為量刑，原審判決既已詳細記載認定被告犯罪之證據及理
    由，並已審酌關於刑法第57條科刑之一切情狀，在適法範圍
    內行使其量刑之裁量權，核無違法或不當之情形。況被告於
    原審準備程序中，已就檢察官起訴事實坦承不諱，並同意改
    行簡式審判程序（見原審卷第19頁），於原審審判程序中，
    對於原審提示檢察官起訴事實，並告以要旨，被告表示「沒
    有意見」，且供稱：「我以後就會好好保管帳戶，不會交給
    陌生人」等語，復於訊問：「有何辯解？」時，表示「沒有
    」等語（見原審卷第22頁反面、第23頁、第93頁反面），原
    審因認被告對於犯行坦承不諱，並佐以其他事證，據以論處
    幫助詐欺罪刑，顯無不合。被告上訴，僅泛稱犯後已就所犯
    深感愧疚，空言指稱原審量刑過重，對於原審判決究有何具
    體事由，致判決不當或違法，無一語涉及，顯未依據卷內既
    有訴訟資料或提出新事證，指摘或表明原審判決有何採證認
    事、用法或量刑等足以影響判決本旨之不當或違法，或足以
    影響原判決，構成應撤銷之具體事由。依上開判決意旨，本
    件上訴不合上訴之法定要件，應予駁回，並不經言詞辯論為
    之。
據上論斷，依刑事訴訟法第367條前段、第372條，判決如主文。
中    華    民    國    99    年    1     月    28    日
            刑事第十四庭  審判長法  官  陳志洋
                                法  官  謝靜恒
                                法  官  謝靜慧
以上正本證明與原本無異。
不得上訴。
                                書記官  陳泰寧
中    華    民    國    99    年    2     月    4     日
附錄本案論罪科刑法條全文：
中華民國刑法第339條
意圖為自己或第三人不法之所有，以詐術使人將本人或第三人之
物交付者，處5 年以下有期徒刑、拘役或科或併科1 千元以下罰
金。
以前項方法得財產上不法之利益或使第三人得之者，亦同。
前二項之未遂犯罰之。
中華民國刑法第30條
幫助他人實行犯罪行為者，為幫助犯。雖他人不知幫助之情者，
亦同。
幫助犯之處罰，得按正犯之刑減輕之。
附表：
┌──┬───┬────┬──────────┬─────────┬─────┬─────┐
│編號│被害人│時    間│詐            術    │帳              戶│  金  額  │  備  註  │
│    │      │        │                    │                  │（新臺幣）│          │
├──┼───┼────┼──────────┼─────────┼─────┼─────┤
│１  │陳世明│97.9.24 │上網標得物品後，依指│中華郵政股份有限公│  20,000元│本案      │
│    │      │        │示匯款，未收到所標得│司永吉郵局帳號    │          │          │
│    │      │        │之物品              │0000000-0000000號 │          │          │
├──┼───┼────┼──────────┼─────────┼─────┼─────┤
│２  │溫奕炘│97.9.24 │上網標得物品後，依指│中華郵政股份有限公│   5,000元│本案      │
│    │      │        │示匯款，未收到所標得│司永吉郵局帳號    │          │          │
│    │      │        │之物品              │0000000-0000000號 │          │          │
├──┼───┼────┼──────────┼─────────┼─────┼─────┤
│３  │郭丁郎│97.9.24 │佯稱其網路購物扣款有│中國信託商業銀行永│  29,983元│本案      │
│    │      │        │誤，需依指示至ATM 自│吉分行            │          │          │
│    │      │        │動櫃員機操作處理扣款│0000000000000000號│          │          │
│    │      │        │問題，至其陷於錯誤，│                  │          │          │
│    │      │        │即依指示至提款機操作│                  │          │          │
│    │      │        │匯款                │                  │          │          │
╞══╪═══╪════╪══════════╪═════════╪═════╪═════╡
│４  │吳盈瑩│97.9.24 │佯稱先前網路購物之付│中國信託商業銀行永│共56,975元│併辦（四）│
│    │      │        │款方式設定有誤，致其│吉分行            │          │          │
│    │      │        │陷於錯誤，至合作金庫│0000000000000000號│          │          │
│    │      │        │銀行之自動櫃員機依指│                  │          │          │
│    │      │        │示操作，匯款至該帳戶│                  │          │          │
├──┼───┼────┼──────────┼─────────┼─────┼─────┤
│５  │孫曉凡│97.9.24 │基於詐欺取財之犯意，│遠東國際商業銀行臺│   9,000元│併辦（五）│
│    │      │        │在奇摩拍賣網站上以帳│北逸仙分行        │          │併辦（七）│
│    │      │        │號kon_cc 刊 登佯稱販│00000000000000000 │          │          │
│    │      │        │賣英國速立達小徑折疊│號                │          │          │
│    │      │        │車之訊息，使其陷於錯│                  │          │          │
│    │      │        │誤，得標後依指示匯款│                  │          │          │
│    │      │        │，而未收到所標得之物│                  │          │          │
├──┼───┼────┼──────────┼─────────┼─────┼─────┤
│６  │陳俊豪│97.9.24 │詐騙集團於雅虎奇摩拍│中華郵政股份有限公│   8,000元│併辦（六）│
│    │      │        │賣網站拍賣HTC 牌型號│司臺北永吉郵局    │          │          │
│    │      │        │TouchDiamond手機，陳│000-00000000000000│          │          │
│    │      │        │俊豪得標並匯款      │號                │          │          │
├──┼───┼────┼──────────┼─────────┼─────┼─────┤
│７  │于克偉│97.9.24 │詐騙集團用雅虎奇摩拍│中華郵政股份有限公│   7,500元│併辦（八）│
│    │      │        │賣網站張貼不實之商品│司臺北永吉郵局    │          │          │
│    │      │        │拍賣廣告，使于克偉陷│000-00000000000000│          │          │
│    │      │        │於錯誤而下標購買    │號                │          │          │
├──┼───┼────┼──────────┼─────────┼─────┼─────┤
│８  │廖宜亭│97.9.25 │詐騙集團於雅虎奇摩拍│中華郵政股份有限公│   3,800元│併辦（六）│
│    │      │        │賣網站以handsome6822│司臺北永吉郵局    │          │併辦（八）│
│    │      │        │8 申請帳號，並登入雅│000-00000000000000│          │          │
│    │      │        │虎奇摩拍賣網站拍賣數│號                │          │          │
│    │      │        │位相機，致廖宜亭得標│                  │          │          │
│    │      │        │並匯款              │                  │          │          │
├──┼───┼────┼──────────┼─────────┼─────┼─────┤
│９  │汪婷婷│97.9.25 │於電腦網路上刊登不實│中華郵政股份有限公│   3,000元│併辦（一）│
│    │      │        │販賣相機之訊息，致使│司永吉郵局        │          │併辦（八）│
│    │      │        │其下單購買，嗣後未收│000-00000000000000│          │          │
│    │      │        │到貨物              │號                │          │          │
├──┼───┼────┼──────────┼─────────┼─────┼─────┤
│１０│游鍇銓│97.9.25 │上網標得物品，匯款後│中華郵政股份有限公│   5,550元│併辦（二）│
│    │      │        │未收到所得標之物品  │司永吉郵局        │          │          │
│    │      │        │                    │000-00000000000000│          │          │
│    │      │        │                    │號？              │          │          │
├──┼───┼────┼──────────┼─────────┼─────┼─────┤
│１１│邱淑穎│97.9.25 │於雅虎奇摩拍賣網站，│中華郵政股份有限公│   3,500元│併辦（三）│
│    │      │        │刊登拍賣「墾丁凱撒飯│司永吉郵局        │          │併辦（八）│
│    │      │        │店住宿券」等不實訊息│000-00000000000000│          │          │
│    │      │        │，使其陷於錯誤，依指│號                │          │          │
│    │      │        │示匯款，然未收到所標│                  │          │          │
│    │      │        │得之物品            │                  │          │          │
├──┼───┼────┼──────────┼─────────┼─────┼─────┤
│１２│李建立│97.9.25 │詐騙集團於雅虎奇摩拍│遠東國際商業銀行臺│   8,000元│併辦（六）│
│    │      │        │賣網站盜用蔣明倫申請│北逸仙分行        │          │          │
│    │      │        │之angel17244帳號，並│00000000000000000 │          │          │
│    │      │        │登入雅虎奇摩拍賣網站│號                │          │          │
│    │      │        │ASUS牌Eee PC型號1000│                  │          │          │
│    │      │        │H 之10 吋 筆記型電腦│                  │          │          │
│    │      │        │，致李建立得標並匯款│                  │          │          │
├──┼───┼────┼──────────┼─────────┼─────┼─────┤
│１３│吳珮華│97.9.25 │詐騙集團於雅虎奇摩拍│中華郵政股份有限公│   4,900元│併辦（六）│
│    │      │        │賣網站拍賣手機，致吳│司臺北永吉郵局    │          │          │
│    │      │        │佩華得標並匯款      │000-00000000000000│          │          │
│    │      │        │                    │號                │          │          │
├──┼───┼────┼──────────┼─────────┼─────┼─────┤
│１４│李旭典│97.9.25 │詐騙集團於雅虎奇摩網│遠東國際商業銀行臺│  25,000元│併辦（六）│
│    │      │        │站盜用林雅婉申請之ya│北逸仙分行        │          │併辦（七）│
│    │      │        │wan1023 帳號，並登入│00000000000000000 │          │          │
│    │      │        │雅虎奇摩拍賣網站拍賣│號                │          │          │
│    │      │        │新光三越商品禮券，致│                  │          │          │
│    │      │        │李旭典得標並匯款    │                  │          │          │
├──┼───┼────┼──────────┼─────────┼─────┼─────┤
│１５│胡家琪│97.9.25 │詐欺集團成員基於詐欺│遠東國際商業銀行臺│   6,000元│併辦（七）│
│    │      │        │之犯意，於雅虎奇摩拍│北逸仙分行        │          │          │
│    │      │        │賣網站刊登不實之拍賣│00000000000000000 │          │          │
│    │      │        │廣告，致胡家琪於見該│號                │          │          │
│    │      │        │不實廣告後，陷於錯誤│                  │          │          │
│    │      │        │而下標購買          │                  │          │          │
├──┼───┼────┼──────────┼─────────┼─────┼─────┤
│１６│陳玉芬│97.9.25 │詐欺集團成員基於詐欺│遠東國際商業銀行臺│   6,200元│併辦（七）│
│    │      │        │之犯意，於雅虎奇摩拍│北逸仙分行        │          │          │
│    │      │        │賣網站刊登不實之拍賣│00000000000000000 │          │          │
│    │      │        │廣告，致陳玉芬於見該│號                │          │          │
│    │      │        │不實廣告後，陷於錯誤│                  │          │          │
│    │      │        │而下標購買          │                  │          │          │
├──┼───┼────┼──────────┼─────────┼─────┼─────┤
│１７│黃惠雪│97.9.25 │詐騙集團用雅虎奇摩拍│中華郵政股份有限公│   6,000元│併辦（八）│
│    │      │        │賣網站張貼不實之商品│司臺北永吉郵局    │          │          │
│    │      │        │拍賣廣告，使黃惠雪陷│000-00000000000000│          │          │
│    │      │        │於錯誤而下標購買    │號                │          │          │
├──┼───┴────┴──────────┴─────────┴─────┴─────┤
│合計│                                                             208,408元            │
└──┴─────────────────────────────────────────┘


司法院資訊處製作；財團法人民間司法改革基金會備份。
